【裁判字號】    98,交訴,242
【裁判日期】    990623
【裁判案由】    公共危險等
【裁判全文】
臺灣板橋地方法院刑事判決             98年度交訴字第242號
公  訴  人  臺灣板橋地方法院檢察署檢察官
被      告  庚○○
選任辯護人  黃宗哲律師
上列被告因公共危險等案件，經檢察官提起公訴（98年度偵緝字
第2225號），本院判決如下：
    主  文
庚○○無罪。
    理  由
一、本件公訴意旨略以：被告庚○○於民國98年2 月13日16時25
    分許，騎乘車牌號碼098 ─DFX 號重型機車，沿臺北縣土城
    市○○路直行往國際路方向行駛，嗣行經明德路與延吉街口
    ，本應注意車前狀況，隨時採取必要之安全措施，且當時並
    無不能注意之情事，竟疏未注意及此，自後方撞及同向、前
    方由告訴人乙○○騎乘之車牌號碼NT7 ─710 號普通重型機
    車，致乙○○人車倒地，因而受有右腕、雙膝挫傷及左膝擦
    傷之傷害（下稱系爭事故）。詎被告發現肇事後，明知告訴
    人因上開車禍受有傷害，竟未對告訴人進行任何救助措施，
    復基於肇事逃逸之故意，旋即騎乘上開機車逃離現場，幸經
    路人記下車號告知告訴人報警處理，始循線查獲。因認被告
    所為，涉有刑法第284 條第1 項前段過失傷害罪嫌及同法第
    185 條之4 駕駛動力交通工具肇事致人傷害逃逸罪嫌等語。
二、證據能力之審認：
  (一)證人辛○○之警製查訪紀錄表及告訴人乙○○於警詢中之陳
    述無證據能力：
    按被告以外之人（包括證人、鑑定人、告訴人、被害人及共
    同被告等）於檢察事務官、司法警察官或司法警察調查中所
    為之陳述，與審判中不符時，其先前之陳述具有較可信之特
    別情況，且為證明犯罪事實存否所必要者，得為證據，刑事
    訴訟法第159 條之2 定有明文。所謂「前後陳述不符」之要
    件，應就前後階段之陳述進行整體判斷，以決定其間是否具
    有實質性差異，惟無須針對全部陳述作比較，陳述之一部分
    有不符，亦屬之。經查，辯護人於本院準備程序中爭執證人
    辛○○之警製查訪紀錄表、證人即告訴人乙○○警詢所為陳
    述之證據能力，因證人辛○○及乙○○均業經本院傳喚到庭
    作證，而其等於本院審判期日所為之證述情節，核與其等於
    警詢時所為之陳述情節相符，因而與刑事訴訟法第159 條之
    2 所規定：「被告以外之人於司法警察調查中所為之陳述，
    與審判中『不符』時，其先前之陳述具有較可信之特別情況
    ，且為證明犯罪事實存否所必要者，得為證據」之要件不符
    ，亦核無刑事訴訟法第159 條之3 、之4 或之5 所規定之傳
    聞法則例外之情形，本院因認證人辛○○及乙○○於警詢所
    為之陳述，應無證據能力，至其等警詢中之陳述如用為彈劾
    證人或被告陳述之憑信性證據，則無不可，並非法所禁止，
    先此敘明。
  (二)證人辛○○、乙○○於偵查中之證述有證據能力
    又按刑事訴訟法第159 條之1 第2 項規定：「被告以外之人
    於偵查中向檢察官所為之陳述，除顯有不可信之情況者外，
    得為證據。」然刑事訴訟法，為保障被告之反對詰問權，已
    採納英美之傳聞法則，而被告以外之人於偵查中向檢察官所
    為之陳述，其本質屬傳聞證據，依傳聞法則，原無證據能力
    ，係因立法者以刑事訴訟法規定檢察官代表國家偵查犯罪、
    實施公訴，依法有訊問被告、證人、鑑定人之權，且實務運
    作時，偵查中檢察官向被告以外之人所取得之陳述，原則上
    均能遵守法律規定，不致違法取供，其可信性極高，為兼顧
    理論與實務為由，而例外設定其具備非顯不可信之要件時，
    得為證據。辯護人於本院準備程序中固爭執證人辛○○及乙○○於偵查中向檢察官所為之陳述係屬傳聞證據，惟查證人
    辛○○、乙○○已依法於檢察官訊問前具結，有證人結文2
    紙在卷可考（見98年度偵緝字第2225號偵查卷第29頁、第50
    頁），可擔保其等係據實陳述，又被告及其辯護人對於上開
    證人之證詞未曾主張向檢察官所為之陳述，有非出於真意或
    有何違法取供之情形，本院亦查無檢察官有以不正方法取證
    之情事，是足認證人辛○○、乙○○於偵查中向檢察官所為
    之證述，並無任何顯有不可信之情況，應均具有證據能力，
    得為本案之證據。
  (三)本案測謊鑑定書【內政部警政署刑事警察局98年11月16日刑
    鑑字第0980159982號測謊鑑定書】有證據能力
  1.按刑事訴訟法雖未就測謊鑑定之證據能力明文規定，惟實務
    上，送鑑單位依刑事訴訟法第208 條第1 項規定，囑託鑑定
    機關為測謊檢查，受囑託機關就檢查結果，以該機關名義函
    覆原囑託之送鑑單位，該測謊檢查結果之書面報告，即係受
    囑託機關之鑑定報告，該機關之鑑定報告，形式上若符合測
    謊基本程式要件，包括：(1)經受測人同意配合，並已告知得
    拒絕受測，以減輕受測者不必要之壓力。(2)測謊員須經良好
    之專業訓練與相當之經驗。(3)測謊儀器品質良好且運作正常
    。(4)受測人身心及意識狀態正常。(5)測謊環境良好，無不當
    之外力干擾等要件，即賦予證據能力，非謂機關之鑑定報告
    書當然有證據能力。具上述形式之證據能力者，始予以實質
    之價值判斷，必符合待證事實需求者，始有證明力。復按刑
    事訴訟法第206 條第1 項規定：「鑑定之經過及其結果，應
    命鑑定人以言詞或書面報告」。又法院或檢察官囑託相當之
    機關鑑定，準用第206 條第1 項之規定，同法第208 條亦有
    明文規定；是鑑定報告書之內容應包括鑑定經過及其結果，
    法院或檢察官囑託鑑定機關為測謊檢查時，受囑託之鑑定機
    關不應僅將鑑定結果函覆，並應將鑑定經過一併載明於測謊
    之鑑定報告書中，若鑑定報告書僅簡略記載檢查結果而未載
    明檢查經過，既與法定記載要件不符，法院或檢察官自應命
    受囑託機關補正，必要時並得通知實施鑑定之人以言詞報告
    或說明，否則，此種欠缺法定要件之鑑定報告不具備證據資
    格，自無證據能力可言。亦即，倘實施測謊鑑定之鑑定機關
    在實施測謊鑑定之過程中，已符合上揭5 項測謊基本程式要
    件，所出具之測謊鑑定報告亦已依刑事訴訟法第208 條準用
    第206 條第1 項之規定，就測謊實施之經過及其結果詳為記
    載，且測謊鑑定之結果又與待證事項密切關聯（即所謂「必
    符合待證事實需求者」），則該測謊鑑定報告即有證據能力
    。
  2.經查，本件係經台灣板橋地方法院檢察署檢察官於偵訊時主
    動詢問被告是否同意接受測謊，經被告同意並簽名確認後（
    見同上偵查卷第23頁偵訊筆錄），該署檢察官始囑託內政部
    警政署刑事警察局對被告施以測謊，而本件施測人周茜苓先
    生之學經歷略以：中央警察大學刑事警察研究所、美國測謊
    學會會員，自88年6 月起至93年間止即多次發表有關測謊之
    專業論文於相關學術叢刊上，足認施測人具有相當之專業知
    識及測謊經驗。而本件鑑定所使用之測謊儀器，係美國
    Lafayette 儀器公司出品之測謊儀（型號Lx-4000 ），儀器
    運作狀況正常（見上開測謊鑑定書，同上偵查卷第51頁背面
    、第55頁），足認上開施測機器具有相當之正確性。此外，
    本件被告鑑定時間係自98年11月12日下午1 時50分起至同日
    4 時50分止，其於測前身體外觀反應正常，並無飲酒或服用
    藥物之情形，且被告於受測前業經施測人員周茜苓先生對其
    說明測謊之目的，並告知可保持緘默、可拒絕測謊等情，有
    被告親自填寫之Polygraph 儀器測試具結書附卷可考（見同
    上偵查卷第53頁）。綜上，本件為求測謊之正確性，測謊需
    有應遵循之程序，其中為避免受測人情緒緊張或不安，以致
    影響測驗之準確性，於測謊前需先為「測前晤談」，先對受
    測人說明測謊之目的，請受測者對本件案情及相關疑點提出
    說明。繼而實施「熟悉測試」程序，以檢測受測者之生理反
    應正常並使其熟悉測試流程後，再實施「區域比對法」測試
    ，經採數據分析比對，分析測試結果後得出結論，可認本件
    鑑定測謊環境良好，無不當之外力干擾。是本件就被告進行
    之測謊鑑定，均已符合前揭測謊基本程式要件，則本件鑑定
    機關就被告所為之測謊鑑定報告，自具有證據能力，辯護人
    於本院準備程序中辯以上開測謊鑑定書不具證據能力云云，
    要非可採。
三、按犯罪事實應依證據認定之，無證據不得認定犯罪事實；又
    不能證明被告犯罪者，應諭知無罪之判決。刑事訴訟法第15
    4 條第2 項、第301 條第1 項分別定有明文。次按事實之認
    定，應憑證據，如未能發現相當證據，或證據不足以證明，
    自不能以推測或擬制之方法，為裁判基礎；且認定不利於被
    告之事實須依積極證據，苟積極證據不足為不利於被告事實
    之認定時，即應為有利於被告之認定；另認定犯罪事實所憑
    之證據，雖不以直接證據為限，間接證據亦包括在內，然而
    無論直接證據或間接證據，其為訴訟上之證明，須於通常一
    般之人均不致有所懷疑，而得確信其為真實之程度者，始得
    據為有罪之認定，倘其證明尚未達到此一程度，而有合理之
    懷疑存在，無從使事實審法院得為有罪之確信時，即應由法
    院諭知被告無罪之判決（最高法院40年臺上字第86號、30年
    上字第816 號、76年臺上字第4986號判例意旨可資參照）。
    又按告訴人之告訴，係以使被告受刑事訴追為目的，是其陳
    述是否與事實相符，仍應調查其他證據以資審認（最高法院
    52年臺上字第1300號判例意旨亦資參照）。
四、公訴人認被告庚○○涉犯上開罪嫌，無非係以被告於偵查中
    供述、告訴人乙○○於偵查中之證述、證人辛○○於偵查中
    證述、元復醫院98年2 月13日出具之診斷證明書1 紙、道路
    交通事故現場圖、道路交通事故調查報告表及照片12張、內
    政部警政署刑事警察局98年11月16日刑鑑字第0980159982號
    測謊鑑定書，及車籍查詢- 基本資料詳細畫面等，為其論據
    。訊據被告固不否認車牌號碼098-DFX 號重型機車為其所有
    之事實，惟堅詞否認有何過失傷害以及肇事逃逸犯行，辯稱
    ：系爭事故發生時，伊所有之機車停放在公司門口，當時是
    上班時間，故未在案發地點與告訴人之機車發生擦撞等語，
    經查：
  (一)告訴人於98年2 月13日下午4 時25分許，騎乘車號NT7-710
    號重型機車，行經臺北縣土城市○○路與延吉街口時，因遭
    他車自後追撞因而人車倒地，致告訴人受有右腕、雙膝挫傷
    及左膝擦傷等傷害一節，業經證人即告訴人乙○○於偵查及
    本院審理中指述明確，並有元復醫院於98年2 月13日出具之
    診斷證明書1 紙、道路交通事故現場圖、道路交通事故調查
    報告表及照片12張（見98年度偵字第15556 號偵查卷第18頁
    、第23至26頁、第29至34頁）在卷可按，洵堪採認。
  (二)質諸證人乙○○先後於偵查及本院審理時證稱：案發當日伊
    騎乘機車沿土城市○○路直行，行經該路段與延吉路交叉口
    ，肇事者自後追撞伊，致伊跌倒在地；肇事者隨即要將機車
    移至路旁，並說如此才不會妨礙交通，未料肇事者一騎上車
    便往國際路方向離開，當時伊坐在地上有受傷，一時之間無
    法爬起，且眼淚直掉，當時伊手上有筆，便馬上記下肇事者
    之車號及報警；因事故發生後很疼痛，伊未看清肇事者之長
    相，但僅能確認被告與肇事者之體型、年紀很類似，及肇事
    者之車牌號碼；伊可以確認抄下的車牌號碼沒錯，因當時有
    位接送小孩下課之母親亦幫忙紀錄下肇事者車號，並與伊所
    記之車號核對無誤，且該人亦有幫忙報警處理等語（見偵字
    卷第40至41頁、偵緝卷第26至27頁、本院卷第76至78頁）；
    另證人即現場目擊者辛○○於偵查及本院審理中證述：伊係
    清水高中之教官，案發當日正值清水高中之放學時間，故在
    土城市○○路與延吉街口指揮交通，當時有見到一起車禍，
    伊看到時車禍已經發生，並見2 人在交談，只記得是一男一
    女，但對於車禍當事人之長相均無印象，後來再回頭看，只
    剩下女騎士；伊與告訴人未曾有交談，亦無法辨識肇事之機
    車及車號等情（見偵緝字卷第48至49頁、本院卷第78頁背面
    至第80頁）。足見告訴人與現場目擊證人辛○○於系爭事故
    發生時均未看清肇事者之相貌，是尚無從依其等之證詞證明
    被告確為肇事者，又告訴人雖對肇事車輛之車號指訴歷歷，
    惟依證人辛○○所述現場目擊系爭車禍發生之情狀，尚不足
    佐證告訴人此部分證詞之真實性，另衡以告訴人因倒地受傷
    ，疼痛難耐，尚未及起身之際，肇事者旋即騎乘機車逃逸，
    且當時告訴人因疼痛仍淚流不止等情，業據告訴人迭於偵查
    及本院審理中所陳明，是依當時之情狀觀之，告訴人是否有
    能力及餘裕看清肇事車輛之車號並記下車號報警，實非無疑
    。
  (三)起訴意旨雖謂：本件係因路人記下車號告知告訴人報警處理
    ，始循線查獲被告云云，考其論據基礎應係臺北縣政府警察
    局98年9 月18日北縣警勤字第0980137190號函暨函附民眾報
    案紀錄單記載略以：據清水所回報，乙○○騎乘機車在事故
    地點，與疑似車號098-DFX 號（路人所記）重型機車發生衝
    撞，致乙○○受傷（傷勢無大礙）等語（見偵緝字卷第33頁
    ），惟細譯該報案紀錄單所指「路人」究係指告訴人或另有
    其人乙節尚非明確，是本院依職權函詢臺北縣政府警察局土
    城分局，據該局99年4 月21日北縣警土交字第0990013251號
    函覆稱：經處理員警顏進貴回覆稱，系爭事故發生已1 年餘
    ，對於當時情形實無法記憶所指「路人」是否為告訴人或者
    另有其人等語（見本院卷第123 頁），從而，亦無從依前開
    報案紀錄單佐證告訴人所述屬實；此外，參酌本院依職權另
    再函請臺北縣政府警察局提供系爭事故所有報案紀錄之函覆
    結果以觀，固可見案發後除告訴人之報案紀錄外，於當日下
    午4 時24分另有一通報案紀錄，報案人為丁○○、持用電話
    為0000000000號等節，有臺北縣政府警察局99年4 月13日北
    縣警勤字第0990055189號函暨函附110 報案紀錄單附卷可參
    （見本院卷第110 至111 頁），惟經本院進一步傳訊證人丁○○到庭卻證稱：伊常常看到車禍發生，均會報案，但案發
    地點在土城市○○路與延吉街口之案件僅有1 起；當時伊在
    該處接小孩下課，雖有見到碰撞，但並未記下車牌與告訴人
    核對；報案時伊僅稱案發地點因車禍有人受傷，報案完便離
    開；肇事者之樣貌伊未看清楚，亦未曾與告訴人對話，肇事
    者係駕駛汽車，撞到告訴人機車的應是汽車等情節（見本院
    卷第143 至145 頁），核與告訴人前揭指訴顯相齲齬，執是
    ，告訴人所為指訴是否與事實相符，因查無其他證據可資佐
    證，自難遽以之為被告不利之認定。
  (四)再者，於系爭事故發生後，經現場處理員警壬○○查閱肇事
    地點之路口監視畫面，惟受限於監視器之角度，故無法見到
    系爭事故發生之經過等情，有臺北縣政府警察局土城分局98
    年10月19日北縣警土刑字第0980037954號函暨函覆職務報告
    份、監視器翻拍照片2 紙在卷可按（見偵緝字卷第39至41頁
    ），復經本院依辯護人之聲請函詢臺北縣政府警察局土城分
    局確認上情無訛，此有該局99年2 月19日北府警土刑字第09
    90005282號函及本院電話紀錄查詢表附卷可憑（見本院卷第
    52至54頁），及證人壬○○到庭證稱：肇事地點之路口設有
    監視器，但不清楚監視器設置之數量，伊所陳報之監視錄影
    畫面僅有其中1 支，其他雖有設置，但不一定會使用等情綦
    詳（見本院卷第88頁背面至第89頁），是以，被告是否於案
    發時間騎乘前開重型機車行經本件肇事地點，即屬無從證明
    。此外，公訴人於本院準備程序中雖聲請：將被告所有之上
    開機車送交臺北縣政府警察局土城分局拍照鑑驗有無擦撞痕
    跡等語（見本院卷第48頁背面），惟此為被告所拒絕，公訴
    人另復以98年度蒞字第32265 號補充理由書聲請依法對被告
    進行搜索、扣押上開機車，以進行前開採證及勘驗等語（見
    本院卷第70頁），然系爭事故發生後，參諸警方現場採證之
    告訴人所騎乘車號NT7 ─710 號重型機車之照片以觀（見偵
    字卷第31至33頁），該機車之後側並無明顯因撞擊而呈現之
    擦撞痕或兩車擦撞移轉痕跡，另衡以公訴人為前揭聲請時距
    本件案發時間已逾1 年，且被告所有之機車自始未經扣押，
    而令被告得以持續使用迄今，縱該車為肇事車輛，亦諒難以
    保持案發當時之原狀，是此部分證據調查之聲請實鮮有益於
    本案件事實之釐清，爰無調查之必要，附此敘明。
  (五)公訴人另援引告訴人乙○○於本院審理中證述：伊在警詢中
    製作筆錄時，被告之父親己○○曾撥打電話予員警，伊在場
    之友人甲○○因此與己○○通話，己○○希望甲○○將本件
    車禍案件處理掉等語為憑（見本院卷第77頁背面），欲以此
    證明被告確有騎車肇事之情，否則即無由己○○委請甲○○
    代為處理系爭事故和解事宜之必要云云，然經本院傳訊證人
    甲○○到庭證稱：伊於告訴人警詢製作筆錄時在場，聽到己○○打電話至交通隊，因己○○是伊同學，便請警察讓伊與
    己○○通話，但己○○在電話中稱要伊幫忙擺平，如果不幫
    忙，同學之情誼到此為止等詞（見本院卷第142 頁背面），
    固可證明被告之父親於案發後，曾於電話中委請甲○○出面
    協商系爭事故之和解事宜乙情，然被告之父親並非系爭事故
    之當事人，是否確實瞭解案發始末尚堪存疑，況其與證人甲○○之對談中，並無一語明白承認被告為系爭事故之肇事者
    ，且另參酌證人壬○○於本院審理中證稱：本件案發後，伊
    於電話中請被告家屬及被告到案說明，被告家屬好像有表示
    車禍不是被告造成的；被告家長可能不知道車禍之過程等語
    以觀（見本院卷第90頁），益見被告之父親於案發後基於護
    子心切之心理，而為前開舉措，仍與常情相符，自難依此逕
    推認被告於肇事後係基於畏罪之反應，始避不出面並由其父
    親己○○出面委請甲○○居中協商。
  (六)至被告於本院審理中辯稱：伊於案發時正在上班，機車係停
    在公司門口，故不可能與告訴人擦撞云云，核與其於98年8
    月23日通緝到案後首次偵訊時供陳：案發當日伊長水痘所以
    未出門云云（見偵緝字卷第14頁），固有不符，然其嗣後以
    事隔已久致有前開誤認之情置辯，並援引證人即被告公司之
    同事戊○○於本院審理中證述：被告工作性質為推銷國語日
    報，早上6 點半上班，至各國小推銷，一般下班時間都在下
    午5 點以後，且都是公司主管載送伊等一起去同一地點推銷
    ，再開車載伊等回公司，案發當日推銷之地點在汐止，伊與
    被告每天均在一起工作，故可確認案發當日被告沒有請假，
    伊與被告是在當日下午5 點後才一起下班，自公司騎車離開
    等語（見本院卷第80至84頁）；及證人即被告公司之主管丙○○證稱：伊是被告公司之主管，平常被告騎機車到公司，
    再由伊開車載送被告至國小推銷，案發當日被告與戊○○均
    有上班，推銷之地點在汐止，早上去中和，因案發當日伊在
    中和有私事處理，才印象深刻；被告於當日下午約5 點多，
    才下班騎車離開等情為憑（見本院卷第84至88頁），經核證
    人對於被告於案發當日上下班之過程，所述情節均大致相符
    ，並無重大矛盾或不一致之情存在，足徵被告上開所辯並非
    全然無據。末以，本件被告經送法務部調查局進行測謊之結
    果為：對1.本案你有沒有騎機車在那個路口（土城市○○路
    與延吉街口）撞到別人的車？2.有關本件車禍，肇事機車是
    不是你騎乘的？3.車禍發生時，你有沒有在現場？等事項，
    呈現不實反應，研判並未完全說實話等情，固有內政部警政
    署刑事警察局前開測謊鑑定書在卷可稽（見偵緝字卷第51至
    52頁）。然按測謊鑑定，係依一般人若下意識刻意隱瞞事實
    真相時，會產生微妙之心理變化，例如：憂慮、緊張、恐懼
    、不安等現象，而因身體內部之心理變化，身體外部之生理
    狀況亦隨之變化，例如：呼吸急促、血液循環加速、心跳加
    快、聲音降低、大量流汗等異常現象，惟表現在外之生理變
    化，往往不易由肉眼觀察，乃由測謊員對受測者提問與待證
    事實相關之問題，藉由科學儀器（測謊機）紀錄受測者對各
    個質問所產生細微之生理變化，加以分析受測者是否下意識
    刻意隱瞞事實真相，並判定其供述是否真實；測謊機本身並
    不能直接對受測者之供述產生正確與否之訊號，而係測謊員
    依其專業之學識及經驗，就測謊紀錄，予以客觀之分析解讀
    ；測謊檢查之受測者可能因人格特性或對於測謊問之問題無
    法真正瞭解，致出現不應有之情緒波動反應，此時若過於相
    信測謊結果，反而有害於正當之事實認定；一般而言，受測
    者否認犯罪之供述呈現不實之情緒波動反應，不得採為有罪
    判決之唯一證據（最高法院92年度台上字第2282號判決要旨
    足參）。準此，綜觀前述各節，本件被告雖經測謊鑑定有不
    實反應，縱依此得謂被告所辯不實，然被告並無自證己罪之
    義務，是尚無從依其所述不實乙節遽推認被告有為本件肇事
    逃逸等犯行，又本案卷存之積極證據嚴格而言既僅有告訴人
    之指訴，復查無其他積極證據足資佐證告訴人之指訴與事實
    相符，徒憑此點自不足令本院形成被告有罪之心證，而尚有
    合理之懷疑存在，揆諸前開說明及判例意旨，即應為有利於
    被告之認定。
五、綜上，告訴人對於系爭事故發生之經過及肇事車輛之車號等
    情固指訴歷歷，然其對於肇事者之相貌尚未能清楚辨認即為
    被告，又依現場目擊證人辛○○、丁○○證述之內容，亦僅
    證述有見到本件車禍之發生，但沒有看見肇事者及肇事車輛
    之車號，是亦無法依證人辛○○、丁○○之證述，佐證告訴
    人指訴之真實性，故而僅憑告訴人單一之指訴，實難遽以認
    定肇事車輛確為被告所有之車號098 ─DFX 號重型機車，遑
    論欲依此證明被告有駕駛上開機車於公訴意旨所載時、地追
    撞告訴人機車倒地致傷後逃逸之情形，從而，本件即無從認
    定被告有何過失傷害及肇事逃逸之犯行。此外，復查無其他
    積極證據足證被告有公訴人所指之犯行，依首揭法律意旨，
    既不能證明被告犯罪，自應為其無罪之諭知。
據上論斷，應依刑事訴訟法第301 條第1 項，判決如主文。
本案經檢察官陳旭華到庭執行職務。
中    華    民    國    99    年    6     月    23    日
                    交通法庭  審判長法  官 李幼妃
                                    法  官 張紹省
                                    法  官 鄭凱文
以上正本證明與原本無異。
如不服本判決應於收受判決後10日內向本院提出上訴書狀，並應
敘述具體理由。其未敘述上訴理由者，應於上訴期間屆滿後20日
內向本院補提理由書（均須按他造當事人之人數附繕本）「切勿
逕送上級法院」。
                                    書記官 陳筱惠
中    華    民    國    99    年    6     月    23    日

司法院資訊處製作；財團法人民間司法改革基金會備份。
